Inventaris van het archief van de Nederlandse Ambassade in het Verenigd Koninkrijk, 1955-1974
Nationaal Archief, Den Haag
996 2466
996 2497
996 2499
996 2521
996 2522
996 2618
996 2621
996.0 2528
996.0 2529
996.0 2531
996.0 2532
996.0 2534
996.0 2535
996.0 2539
996.0 2567
996.0 2612
996.0 2613
996.1 2614
996.1 2615
996.1 2616
996.21 2467
996.233.1 2469
996.240 2523
996.240 2524
996.240 2525
996.240 2526
996.240 2527
996.240 2566
996.240 2619
998 2475
998.1 2472
998.21 2473
998.21 2474
999 2341
999.0 2441
999.0 2444
999.0 2500
999.0 2503
999.0 2504
999.0 2509
999.0 2578
999.0 2580
999.0 2584
999.0 2595
999.1 2576
999.1 2585
999.1 2586
999.112 2484
999.121 2470
999.20 2587
999.21 2443
999.21 2588
999.212 2489
999.213 2480
999.213 2481
999.213 2482
999.213 2505
999.213 2506
999.22 2447
999.221 2495
999.23 2446
999.23 2579
999.23 2596
999.23 2604
999.231 2450
999.231 2454
999.231 2457
999.232.0 2510
999.232.10 2460
999.232.11 2452
999.232.12 2456
999.232.13 2449
999.232.24 2459
999.232.26 2455
999.233 2451
999.233 2568
999.233 2569
999.233 2571
999.233 2572
999.234 2461
999.234 2462
999.234 2485
999.234 2486
999.241.3 2574
999.241.3 2599
999.242 2502
999.251 2478
999.251 2512
999.264 2508
999.40 2582
999.40 2589
999.40 2590
999.40 2591
999.40 2592
999.40 2594
999.40 2600
999.40 2601
999.40 2602
4. Concordans verwijzend naar het geheim archief van de Nederlandse Ambassade in het Verenigd Koninkrijk te Londen over de periode 1965 - 1974
10 1359
10 1363
10 1364
10 1365
10 1366
10 1367
10 1368
10 1370
101/911.23 1757
130.1 1361
130.2 1369
270 1410
270 1378
271.2 1398
271.2 1399
271.2 1400
272 1377
272 1380
272 1381
272 1382
272 1383
272 1384
272 1385
272 1386
272 1387
272 1388
272 1389
272 1390
272 1391
272 1392
272 1393
272 1401
272 1402
272 1409
272 2184
272 2185
280 2249
281.11 1407
281.11 1408
281.11 1411
281.11 1412
281.11 1413
281.11 1414
311 1430
311 1433
311 1435
311 1436
311 1437
311 1440
313.1 1441
313.213 1427
313.23 1418
316.2 1428
321.23 1432
322.36 1438
335.611 1434
335.611 1439
431.6 1442
431.6 1443
431.6 1444
431.6 2492
521.1 1454
550.8 1497
553.0 1456
553.12 1455
553.163.5 1457
554.0 1489
554.1 1477
554.1 1484
554.1 1486
554.22 1481
554.630 1485
554.634 1469
554.635 1488
554.72 1464
554.72 1465
554.72 1466
554.72 1467
554.72 1478
554.72 1487
555.1 1493
555.1 1495
555.1 1496
562.01 1492
562.01 1494
600 1500
600 1529
600 1532
600 1533
600 1535
600 1536
600 1537
600 1538
600 1539
600 1540
610.12 1525
610.20 1546
610.21 1526
610.21 1545
610.22 1502
610.22 1507
610.22 1509
610.22 1512
610.22 1516
610.22 1517
610.22 1518
610.22 1519
610.22 1521
610.22 1527
610.30 1547
610.30 1548
610.30 1549
610.30 1550
610.30 1551
610.30 1552
610.30 1553
610.30 1554
610.30 1555
610.30 1556
610.30 1557
610.30 1558
610.30 1559
610.30 1560
610.30 1561
610.30 1562
610.30 1563
610.30 1564
610.30 1565
610.30 1566
610.30 1567
610.30 1588
610.30 2520
610.30 2624
611.1 1589
611.1 1600
611.441.1 1593
611.441.1 1601
611.51 1603
611.51 1604
611.51 1605
611.7 1602
611.7 1606
612.1 1607
613.02 1629
613.02 1633
613.02 1635
613.02 1636
613.02 1637
613.02 1638
613.211.0 1643
613.211.0 1646
613.211.40 1645
613.211.451 1647
613.211.451 1648
613.212.3 1649
614.05 1695
614.05 1702
614.06 1654
614.06 1700
614.06 1703
614.1 1693
614.410 1690
614.410 1704
614.410 1705
614.51 1631
614.51 1650
614.51 1656
614.51 1657
614.51 1658
614.51 1659
614.51 1663
614.51 1665
614.51 1667
614.51 1668
614.51 1669
614.51 1671
614.51 1673
614.51 1674
614.51 1675
614.51 1679
614.51 1681
614.51 1682
614.51 1683
614.51 1684
614.51 1697
614.51 1698
614.51 1699
614.51 1701
614.51 1706
65 1707
65 1708
661.3 1711
668 2558
725.41 1713
725.41 1714
725.41 1715
725.41 1716
725.41 1717
725.41 1718
726.1 1719
726.1 1720
726.1 1721
726.1 2516
812.56 1743
813.339.0 1730
813.339.0 1731
813.339.0 1732
813.339.0 1734
813.339.0 1735
813.339.0 1736
813.35 1740
813.42 1742
813.42 1586
813.42 1587
817.0 1741
911.1 1801
911.1 1802
911.1 1804
911.23 1749
911.30 1759
911.30 1761
911.30 1762
911.30 1763
911.30 1764
911.30 1767
911.30 1769
911.30 1772
911.30 1774
911.30 1777
911.30 1778
911.30 1780
911.30 1784
911.30 1785
911.30 1786
911.30 1793
911.30 1794
911.30 1795
911.30 1797
911.30 1798
911.30 1808
911.30 1812
911.30 1823
911.30 1825
911.30 1830
911.30 1831
911.30 1833
911.30 1837
911.30 1839
911.30 1840
911.30 1843
911.30 1844
911.30 1845
911.30 1846
911.30 1847
911.30 1849
911.30 1850
911.30 1851
911.30 1853
911.30 1854
911.30 1855
911.30 1857
911.30 1859
911.30 1862
911.30 1865
911.30 1868
911.30 1869
911.30 1871
911.30 1875
911.30 1879
911.30 1881
911.30 1882
911.30 1888
911.30 1889
911.31 1746
911.31 1751
911.32 1753
911.4 2010
911.4 2012
911.4 2014
911.4 2016
911.4 2020
911.4 2022
911.4 2024
911.4 2027
911.4 2034
911.4 2037
911.4 2045
911.4 2046
912.0 1756
912.0 2250
912.1 2108
912.1 2109
912.1 2110
912.1 2112
912.1 2114
912.1 2115
912.1 2116
912.1 2117
912.1 2118
912.1 2119
912.10 1906
912.10 1908
912.10 1910
912.10 1915
912.10 1918
912.10 1919
912.10 1928
912.10 1929
912.10 1933
912.10 1936
912.11 2050
912.11 2052
912.2 1942
912.2 1944
912.2 1958
912.2 1972
912.2 2060
912.2 2065
912.2 2066
912.2 2074
912.2 2075
912.2 2077
912.2 2078
912.2 2090
912.2 2095
912.2 2099
912.2 2106
912.2 2144
912.2 2145
912.2 2146
912.2 2148
912.2 2149
912.2 2150
912.2 2151
912.2 2152
912.2 2155
912.2 2156
912.2 2157
912.2 2158
912.2 2159
912.2 2161
912.2 2162
912.2 2169
912.2 2170
912.2 2173
912.2 2179
912.2 2183
912.2 2247
912.2 2248
912.20 1940
912.20 1951
912.20 1952
912.20 1955
912.20 1959
912.20 1965
912.20 1966
912.20 1967
912.20 1969
912.20 1980
912.20 2005
912.20 2193
912.20 2198
912.20 2200
912.20 2205
912.20 2206
912.20 2208
912.20 2209
912.20 2210
912.20 2214
912.20 2217
912.20 2218
912.20 2221
912.20 2222
912.20 2224
912.20 2225
912.20 2226
912.20 2229
912.20 2230
912.20 2231
912.20 2232
912.20 2234
912.20 2239
912.20 2243
912.21 2188
912.21 2189
912.21 2195
912.21 2201
912.21 2212
912.21 2220
912.21 2242
912.230 1900
912.230 1903
912.230 1904
913.10 2266
913.10 2269
913.10 2302
913.10 2303
913.10 2321
913.121 2288
913.121 2289
913.211.0 2275
913.211.0 2276
913.211.0 2279
913.211.0 2281
913.211.0 2282
913.211.0 2283
913.211.1 2273
913.221 2313
913.231 2309
913.231 2319
913.311 2292
913.311 2296
913.40 2306
913.40 2307
913.410 2317
913.416 2320
913.50 2268
913.51 2322
913.512 2254
913.52 2316
921.10 2348
921.10 2357
921.10 2359
921.151 2387
921.151 2388
921.151 2389
921.151 2390
921.151 2391
921.151 2392
921.151 2393
921.151 2394
921.151 2403
921.151 2404
921.151 2439
921.20 2331
921.20 2335
921.20 2338
921.21 2324
921.31 2340
921.311 2374
921.311.4 2438
921.311.5 2366
921.311.5 2367
921.311.5 2368
921.311.5 2369
921.311.5 2370
921.321 2372
921.321 2375
921.321 2382
921.321 2440
921.351 2433
921.351 2434
921.351 2430
921.351 2432
921.351 2435
921.353.1 2408
921.353.1 2411
921.353.1 2413
921.353.1 2414
921.353.1 2417
921.353.22 2412
921.353.241 2315
921.353.242 2318
921.353.253 2419
921.353.256 2410
995 2491
995 2517
995 2518
995.0 2493
996 2448
996 2465
996 2468
996 2498
996 2519
996 2622
996.0 2267
996.0 2514
996.0 2530
996.1 2533
996.1 2536
996.1 2537
996.1 2538
996.1 2541
996.1 2542
996.1 2543
996.1 2560
996.1 2561
996.1 2562
996.240 2540
996.240 2544
996.240 2545
996.240 2546
996.240 2547
996.240 2548
996.240 2549
996.240 2550
996.240 2620
996.412 2557
996.412.6 2564
996.413.1 2563
996.422 2559
996.423 2565
999.0 2442
999.0 2445
999.0 2501
999.0 2515
999.0 2581
999.0 2610
999.1 2577
999.1 2607
999.121 2471
999.121 2513
999.20 2598
999.21 2608
999.21 2611
999.213 2483
999.221 2496
999.23 2575
999.231 2458
999.232.0 2511
999.232.11 2453
999.233 2570
999.233 2573
999.251 2479
999.40 2583
999.40 2593
999.40 2597
999.40 2603
999.40 2605
999.40 2606
999.40 2609
Beschrijving van de series en archiefbestanddelen
- Algemeen archief van de ambassade, A.
  - Algemeen, 0
    - Dossierinventarissen van het archief van de Nederlandse Ambassade te Londen over de periode 1955-1974., 1950-1974; 1-2; 2 stukken
      - Periode 1965-1974, [1965-1974], 1
      - Periode 1955-1964, 1955-1964, 2
    - Indexen op ingekomen en uitgaande stukken uit het algemeen archief., 1951-1974; 3-11; kaartsysteem
      - Ingekomen brieven van het Ministerie van Buitenlandse Zaken.1951-1974, 3-4
        - 1951-1958, 3
        - 1959-1974, 4
      - Uitgaande telexen aan het Ministerie van Buitenlandse Zaken, 1955-1958, 5
      - Uitgaande brieven naar het Ministerie van Buitenlandse Zaken.1955-1974, 6-7
        - 1955-1958, 6
        - 1959-1974, 7
      - Ingekomen brieven van diverse Nederlandse en buitenlandse overheidsorganisaties, 1959-1963, 8
      - Uitgaande brieven aan Nederlandse en buitenlandse overheidsorganisaties, 1959-1964, 9
      - Uitgaande brieven aan Nederlandse posten in het buitenland, 1959-1964, 10
      - Ingekomen brieven van de Nederlandse posten in het buitenland., 11
    - Agenda's van ingekomen en uitgegane stukken., 1955-1974; 12-162; 153 delen
      De ontbrekende agendanummers zitten in de agenda's van het geheim archief.
      - Agendanr. 01000-27195, 1955, 12
        Agenda met stukken van de Consulaire Afdeling.
      - Agendanr. 02000-07999, 1955, 13
      - Agendanr. 08000-16999, 1955, 14
      - Agendanr. 17000-20999, 1955, 15
      - Agendanr. 22000-26940, 1955, 16
      - Agendanr. 00001-06999, 1956, 17
      - Agendanr. 12000-16997, 1956, 18
      - Agendanr. 17000-22999, 1956, 19
      - Agendanr. 23000-26999, 1956, 20
      - Agendanr. 27000-31123, 1956, 21
      - Agendanr. 00001-05999, 1957, 22
      - Agendanr. 06000-08999, 1957, 23
      - Agendanr. 09000-12999, 1957, 24
      - Agendanr. 13000-15999, 1957, 25
      - Agendanr. 16000-18999, 1957, 26
      - Agendanr. 19000-21999, 1957, 27
      - Agendanr. 22000-28089, 1957, 28
      - Agendanr. 00001-04999, 1958, 29
      - Agendanr. 05000-08999, 1958, 30
      - Agendanr. 09000-12999, 1958, 31
      - Agendanr. 13000-16999, 1958, 32
      - Agendanr. 17000-20999, 1958, 33
      - Agendanr. 21000-24999, 1958, 34
      - Agendanr. 25000-28114, 1958, 35
      - Agendanr. 00001-03006, 1959, 36
      - Agendanr. 03007-04998, 1959, 37
      - Agendanr. 05000-07998, 1959, 38
      - Agendanr. 07000-11999, 1959, 39
      - Agendanr. 08000-10998, 1959, 40
      - Agendanr. 10999-13998, 1959, 41
      - Agendanr. 13999-16998, 1959, 42
      - Agendanr. 16999-19999, 1959, 43
      - Agendanr. 20000-22998, 1959, 44
      - Agendanr. 22999-25821, 1959, 45
      - Agendanr. 00001-03000, 1960, 46
      - Agendanr. 03001-06000, 1960, 47
      - Agendanr. 03019-05978, 1960, 48
      - Agendanr. 06001-09000, 1960, 49
      - Agendanr. 09013-12000, 1960, 50
      - Agendanr. 12001-15000, 1960, 51
      - Agendanr. 15001-18000, 1960, 52
      - Agendanr. 18001-20988, 1960, 53
      - Agendanr. 21001-24000, 1960, 54
      - Agendanr. 24001-25890, 1960, 55
      - Agendanr. 00001-03000, 1961, 56
      - Agendanr. 06001-09000, 1961, 57
      - Agendanr. 09001-12000, 1961, 58
      - Agendanr. 12001-15000, 1961, 59
      - Agendanr. 15001-18000, 1961, 60
      - Agendanr. 18001-21000, 1961, 61
      - Agendanr. 21001-24000, 1961, 62
      - Agendanr. 24001-26670, 1961, 63
      - Agendanr. 00001-03000, 1962, 64
      - Agendanr. 03001-06000, 1962, 65
      - Agendanr. 06001-09000, 1962, 66
      - Agendanr. 09001-12000, 1962, 67
      - Agendanr. 12001-15000, 1962, 68
      - Agendanr. 15001-18000, 1962, 69
      - Agendanr. 18001-20988, 1962, 70
      - Agendanr. 21019-24000, 1962, 71
      - Agendanr. 24001-25710, 1962, 72
      - Agendanr. 00001-03000, 1963, 73
      - Agendanr. 03001-06000, 1963, 74
      - Agendanr. 06001-09000, 1963, 75
      - Agendanr. 09001-12000, 1963, 76
      - Agendanr. 12001-15000, 1963, 77
      - Agendanr. 15001-18000, 1963, 78
      - Agendanr. 18001-21000, 1963, 79
      - Agendanr. 21001-23772, 1963, 80
      - Agendanr. 00001-03000, 1964, 81
      - Agendanr. 03001-06000, 1964, 82
      - Agendanr. 06001-09000, 1964, 83
      - Agendanr. 09001-12000, 1964, 84
      - Agendanr. 12001-15000, 1964, 85
      - Agendanr. 15001-18000, 1964, 86
      - Agendanr. 18001-21000, 1964, 87
      - Agendanr. 21001-23774, 1964, 88
      - Agendanr. 00001-03000, 1965, 89
      - Agendanr. 03001-05970, 1965, 90
      - Agendanr. 06013-09000, 1965, 91
      - Agendanr. 09001-12000, 1965, 92
      - Agendanr. 12001-15000, 1965, 93
      - Agendanr. 15037-17994, 1965, 94
      - Agendanr. 18031-20460, 1965, 95
      - Agendanr. 20521-23148, 1965, 96
      - Agendanr. 00001-02970, 1966, 97
      - Agendanr. 03013-05982, 1966, 98
      - Agendanr. 06007-08982, 1966, 99
      - Agendanr. 09007-12000, 1966, 100
      - Agendanr. 12001-15000, 1966, 101
      - Agendanr. 15001-17982, 1966, 102
      - Agendanr. 18025-21000, 1966, 103
      - Agendanr. 21001-23682, 1966, 104
      - Agendanr. 00001-03000, 1967, 105
      - Agendanr. 03001-06000, 1967, 106
      - Agendanr. 06001-09000, 1967, 107
      - Agendanr. 09001-12000, 1967, 108
      - Agendanr. 12001-15000, 1967, 109
      - Agendanr. 15001-18000, 1967, 110
      - Agendanr. 18001-21000, 1967, 111
      - Agendanr. 21005-23946, 1967, 112
      - Agendanr. 00001-03000, 1968, 113
      - Agendanr. 03001-05940, 1968, 114
      - Agendanr. 06013-09000, 1968, 115
      - Agendanr. 09001-12000, 1968, 116
      - Agendanr. 12001-14970, 1968, 117
      - Agendanr. 15007-18000, 1968, 118
      - Agendanr. 18001-21000, 1968, 119
      - Agendanr. 21001-24744, 1968, 120
      - Agendanr. 00001-03000, 1969, 121
      - Agendanr. 03001-06000, 1969, 122
      - Agendanr. 06001-09000, 1969, 123
      - Agendanr. 09001-12000, 1969, 124
      - Agendanr. 12001-15000, 1969, 125
      - Agendanr. 15001-17982, 1969, 126
      - Agendanr. 18019-20970, 1969, 127
      - Agendanr. 21001-23409, 1969, 128
      - Agendanr. 00001-03000, 1970, 129
      - Agendanr. 03001-06000, 1970, 130
      - Agendanr. 06001-09000, 1970, 131
      - Agendanr. 09001-12000, 1970, 132
      - Agendanr. 12031-15000, 1970, 133
      - Agendanr. 15001-17982, 1970, 134
      - Agendanr. 18031-21000, 1970, 135
      - Agendanr. 21001-24108, 1970, 136
      - Agendanr. 00001-03000, 1971, 137
      - Agendanr. 03001-06000, 1971, 138
      - Agendanr. 06001-09000, 1971, 139
      - Agendanr. 09001-11982, 1971, 140
      - Agendanr. 12037-15000, 1971, 141
      - Agendanr. 15001-18465, 1971, 142
      - Agendanr. 00061-03000, 1972, 143
        "1-60, GS."
      - Agendanr. 03001-06000, 1972, 144
      - Agendanr. 06001-09000, 1972, 145
      - Agendanr. 09001-12000, 1972, 146
      - Agendanr. 12073-15000, 1972, 147
      - Agendanr. 15001-18000, 1972, 148
      - Agendanr. 18001-20163, 1972, 149
      - Agendanr. 00001-03000, 1973, 150
      - Agendanr. 03001-06000, 1973, 151
      - Agendanr. 06001-09000, 1973, 152
      - Agendanr. 09001-12000, 1973, 153
      - Agendanr. 12001-15000, 1973, 154
      - Agendanr. 15001-17998, 1973, 155
      - Agendanr. 17999-20170, 1973, 156
      - Agendanr. 00001-03001, 1974, 157
      - Agendanr. 03002-05999, 1974, 158
      - Agendanr. 06000-08999, 1974, 159
      - Agendanr. 09000-12000, 1974, 160
      - Agendanr. 12001-15004, 1974, 161
      - Agendanr. 15005-19460, 1974, 162
    - Alfabetische indexen op namen van personen en op onderwerpen, met verwijzing naar oude archiefcode.", 1955-1974; 163-249; kaartsysteem
      - Periode 1955-1964.1955-1964, 163-202
        - Aaa-Ama., 163
        - Amb-Ass., 164
        - Ast-Bea., 165
        - Beb-Bic., 166
        - Bid-Bor., 167
        - Bos-Briti., 168
        - Brits-Burf., 169
        - Burg-Chak., 170
        - Chal-Comme., 171
        - Commi-Cur., 172
        - Cus-Diss., 173
        - Dist-Ebr., 174
        - Eca-Europea., 175
        - Europee-Foq., 176
        - For-Gerl., 177
        - Germ-Groeg., 178
        - Groen-Harr., 179
        - Hars-Hodd., 180
        - Hodg-Indo., 181
        - Indra-Jage., 182
        - Jagg-Keit., 183
        - Keiz-Kos., 184
        - Kot-Lens., 185
        - Lent-Mace., 186
        - Macf-Metr., 187
        - Mets-Mus., 188
        - Musc-Noe., 189
        - Noeg-Ozi., 190
        - Ozo-Porp., 191
        - Pors-Reb., 192
        - Rec-Rox., 193
        - Roy-Schre., 194
        - Schri-Smith C., 195
        - Smith D-Stev., 196
        - Stew-Tets., 197
        - Tett-Univers H., 198
        - Univers L-Vliet., 199
        - Vlis-Westen., 200
        - Wester-Wijnd., 201
        - Wijne-Zijp., 202
      - Periode 1965-1974.1965-1974, 203-249
        - A-Balf., 203
        - Balj-Bermo., 204
        - Bermu-Boltj., 205
        - Bolto-Brinh., 206
        - Brink-Build., 207
        - Built-Celad., 208
        - Celai-Colc., 209
        - Cold-County J., 210
        - County L-Deke., 211
        - Dekk-Drap., 212
        - Draw-Eike., 213
        - Eikh-Extel., 214
        - Exter-Fox., 215
        - Foy-Gew., 216
        - Gey-Green., 217
        - Greena-Hann., 218
        - Hano-Herm., 219
        - Hern-Hoogla., 220
        - Hoogle-Indo., 221
        - Indu-Jach., 222
        - Jack-Jong., 223
        - Jonk-King., 224
        - Kings-Kros., 225
        - Krou-Lel., 226
        - Lem-Lov., 227
        - Low-March., 228
        - Marcha-Met., 229
        - Meu-Mosk., 230
        - Mosl-Nederlandse L., 231
        - Nederlandse M-Nyp., 232
        - Nyr-Pam., 233
        - Pan-Pile., 234
        - Pilg-Prog., 235
        - Proj-Rense., 236
        - Rensi-Rotm., 237
        - Rott-Schai., 238
        - Schak-Sh., 239
        - Sha-Smith S., 240
        - Smith T-Stee., 241
        - Steen-Syd., 242
        - Sye-Timmer., 243
        - Timmerm-Unit., 244
        - Univ-Vier., 245
        - Viet-Wand., 246
        - Wandi-Whi., 247
        - Who-Work., 248
        - Worl-Z., 249
    - Stukken betreffende de opgave van belangrijke functionarissen van de voornaamste ministeries van het Verenigd Koninkrijk., 1960-1963; 250; 1 omslag
  - Organisatie, 1
    - Stukken betreffende de organisatie van Nederlandse posten in het Verenigd Koninkrijk en de overzeese gebiedsdelen van het Verenigd Koninkrijk., 1937-1974; 251-277; 2 pakken en 25 omslagen
      - Overzeese gebiedsdelen.1937-1974, 251-257
        - Belize, Brits Honduras, consulaat, 1937-1974, 251; pak
        - Peterborough, Australië, vice-consulaat, 1941-1961, 252
        - Jamestown, Sint Helena, consulaat, 1948-1971, 253
        - Monrovia, Liberia, consulaat-generaal, 1952-1955, 254
        - Freetown, Sierra Leone, consulaat, 1952-1957, 255
        - Kano en Lagos, Nigeria, vice-consulaat, 1953-1954, 256
        - Accra, Ghana, consulaat, 1953-1955, 257
      - Engeland.1938-1964, 258-273
        - Sunderland, consulaat, 1938-1956, 258
        - Rochester, vice-consulaat, 1938-1959, 259
        - Kings Lynn en Peterborough, vice-consulaten, 1939-1961, 260
        - Great Yarmouth, vice-consulaat, 1940-1961, 261
        - Borrowstaunness, vice-consulaat, 1946-1961, 262
        - Boston, vice-consulaat, 1947-1960, 263
        - Falmouth, vice-consulaat, 1947-1962, 264
        - Gloucester, vice-consulaat, 1949-1960, 265
        - Dartmouth, vice-consulaat, 1952-1955, 266
        - Weymouth, vice-consulaat, 1952-1962, 267
        - Plymouth, vice-consulaat, 1954-1964, 268
        - Cowes, vice-consulaat, 1955-1955, 269
        - Saint Helier, Jersey, vice-consulaat, 1955-1956, 270
        - Southamptom, consulaat, 1955-1964, 271
        - Newport, vice-consulaat, 1957-1961, 272
        - Whitehaven, vice-consulaat, 1957-1961, 273
      - Schotland.1947-1962, 274-277
        - Edinburgh, consulaat-generaal, 1947-1961, 274; pak
        - Lerwick, consulaat, 1953-1962, 275
        - Stornoway, vice-consulaat, 1960-1962, 276
        - Methyl, vice-consulaat, 1961-1962, 277
    - Stukken betreffende de ressortwijziging van het Nederlands Consulaat te Londen en het Consulaat-Generaal te Edinburgh., 1946-1961; 278; 1 omslag
    - Stukken betreffende de voorlichting van het bedrijfsleven en exportbevordering door overheidsinstanties in het Verenigd Koninkrijk en de economisch-commerciële werkzaamheden van de Nederlandse diplomatieke en consulaire posten., 1950-1967; 279; 1 pak
    - Stukken betreffende het laten uitvoeren van bouwwerkzaamheden aan het nieuwe kanselarijgebouw Hyde Park Gate 38 te Londen., 1952-1958; 280-283; 4 pakken
      - Diverse werkzaamheden.1952-1956, 280-281
        - 1952-1953, 280
        - 1954-1956, 281
      - Liftinstallatie.1956-1958, 282-283
        - 1956, 282
        - 1956-1958, 283
    - Stukken betreffende het opstellen van rapporten met algemene en praktische gegevens over Londen voor nieuwe medewerkers op een Nederlandse diplomatieke post (postrapporten)., 1954-1964; 284; 1 omslag
    - Stukken betreffende de visie van het Verenigd Koninkrijk op het in dienst nemen van vrouwelijke ambtenaren bij de buitenlandse dienst., 1956; 285; 1 omslag
    - Stukken betreffende de mogelijke aanwezigheid van archiefbescheiden van de Spaardienst van de Nederlandse regering gedurende 1940 - 1945 in Groot-Brittannië en Ierland bij de consulaire posten., 1969; 286; 1 omslag
    - Verklaringen van overdracht van het semi-statisch archief van de Nederlandse Ambassade te Londen., 1975-1980; 287; 1 omslag
  - Protocol, 2
    - Stukken betreffende de benoeming van Nederlandse ambassadeurs en consuls in het Verenigd Koninkrijk en de overzeese gebiedsdelen van het Verenigd Koninkrijk., 1941-1972; 288-310; 25 omslagen
      - Barbados, consul-generaal, 1968-1969, 288
      - Caïro, Egypte, Nederlandse vertegenwoordiging, 1965, 289
      - Colombo, Sri Lanka, ambassadeur, 1965, 290
      - Dakar, Gambia, ambassadeur, 1965-1966, 291
      - Freetown, Sierra Leone, consul, 1952-1966, 292
      - Georgetown, Brits Guyana, consul, 1965, 293
      - Hongkong, consuls, 1966, 294
      - Johannesburg, Zuid-Afrika, consul-generaal, 1964-1965, 295
      - Kuala Lumpur, Maleisië, verschillende consuls, 1953-1969, 296
      - Laos, tijdelijk zaakgelastigde, 1969, 297
      - Mahé, Seychellen, vice-consul, 1965-1970, 298
      - Mauritius, ambassadeur, 1968-1969, 299
      - Nassau, Bahamas, consul, 1944-1968, 300
      - Port Louis, Mauritius, consul-generaal, 1941-1972, 301
      - Port of Spain, Trinidad en Tobago, consul-generaal, 1944-1969, 302
      - Reykjavik, IJsland, ambassadeur, 1971, 303
      - Roseau, Dominica, consul, 1967-1968, 304
      - Salibury, Zimbabwe, consul-generaal, 1965-1971, 305
      - Sierra Leone, ambassadeur, 1968, 306
      - Singapore, consul-generaal, 1965-1967, 307
      - Swaziland, ambassadeur, 1968, 308
      - Wellington, Nieuw Zeeland, ambassadeur, 1965, 309
      - Zambia, ambassadeur, 1965-1967, 310
    - Stukken betreffende voorschriften inzake préseance bij het Hof van St. James., 1945-1962; 311; 1 omslag
    - Stukken betreffende aangelegenheden met betrekking tot het Nederlands Koninklijk Huis., 1949-1974; 312-359; 6 pakken en 45 omslagen
      - Algemeen.1958-1974, 312-313
        - 1958-1962, 312; pak
        - 1965-1974, 313; pak
          Openbaarheid beperkt tot 1 januari 2050
      - Koningin Juliana.1949-1974, 314-332
        - Vervaardiging van wassen beelden van koningin Juliana en prinses Beatrix, 1949-1972, 314
          Openbaarheid beperkt tot 1 januari 2039
        - Redevoeringen van koningin Juliana en prins Bernhard, 1950-1959, 315
        - Verjaardagsgelukwensen, 1952-1964, 316
        - Bezoek aan het Verenigd Koninkrijk op 26 februari, 1953, 317
        - Uitnodigingen.1953-1974, 318-323
          - Algemeen. 1953-1956, 318
          - Algemeen. 1966-1971, 319
          - Worshipful Company of Gardeners, 1953-1974, 320
          - Carpenters Company, 1954-1973, 321
          - Nieuwjaarsrecepties, 1960-1974, 322
          - Queens Regiment, 1965-1974, 323
        - Reis van koningin Juliana en prins Bernhard naar Suriname en de Nederlandse Antillen van 15 oktober-8 november 1955, 1955, 324
        - Schilderen van een portret door Sierk Schröder voor Carpenters Hall, 1955-1957, 325